【裁判字號】    97,訴,4465
【裁判日期】    971114
【裁判案由】    偽造文書等
【裁判全文】
臺灣板橋地方法院刑事判決              97年度訴字第4465號
公  訴  人  臺灣板橋地方法院檢察署檢察官
被      告  乙○○
                    （現於臺灣新店戒治所執行）
上列被告因偽造文書等案件，經檢察官提起公訴（97年度偵字第
26142 號），被告於準備程序中對被訴之事實為有罪陳述，本院
合議庭裁定由受命法官獨任行簡式審判程序，並判決如下：
    主  文
乙○○竊盜，累犯，處有期徒刑陸月；又行使偽造私文書，足以
生損害於他人，累犯，處有期徒刑陸月，行動電話買賣讓渡書簽
名欄上偽造「莊文龍」之署名壹枚及手印欄上偽造「莊文龍」之
指印貳枚均沒收。應執行有期徒刑拾月，行動電話買賣讓渡書簽
名欄上偽造「莊文龍」之署名壹枚及手印欄上偽造「莊文龍」之
指印貳枚均沒收。
    事  實
一、乙○○前於民國八十二年間因違反肅清煙毒條例案件，經本
    院以八十二年度訴字第一五二八號判處有期徒刑三年二月確
    定，又於八十三年間因違反肅清煙毒條例案件，經本院以八
    十三年度訴字第一八六五號判處有期徒刑三年四月確定，嗣
    於八十三年三月四日入監接續執行上開二案件，於八十五年
    三月十三日縮短刑期假釋出監。復於八十九年假釋期間，因
    竊盜案件，經本院以八十九年度易字第二四五五號判處有期
    徒刑一年六月確定；嗣經撤銷上開假釋，應執行殘刑四年一
    月二十六日；又於九十年間因竊盜案件，經本院以九十年度
    易字第七三七號判處有期徒刑十月確定，前揭二件竊盜案件
    ，經本院以九十七年度聲字第三七三號裁定分別減刑為有期
    徒刑九月、五月，並定應執行有期徒刑一年一月確定，復與
    前揭殘刑接續執行，於九十年十一月二日入監服刑，嗣於九
    十六年五月十七日假釋出監並付保護管束，至九十六年五月
    十九日縮刑期滿（檢察官執行指揮書執畢日期九十六年七月
    十六日，保護管束結束日期九十六年八月五日）。詎乙○○
    猶不知悔改，竟意圖為自己不法之所有，於九十七年四月五
    日上午十一時三十分許，行經臺北縣三峽鎮嘉添里第五公墓
    ，趁甲○○在上開公墓掃墓忙於掃墓而疏於注意之際，徒手
    竊取甲○○所管領持有而放置在上開公墓水泥地上之卡其色
    手提包一只（該手提包內有ＩＭＥＩ序號00000000
    0000000號之ＤＡＳＨＩＯＮ牌行動電話一支、華碩
    牌行動電話一支〔上開行動電話內含0000000000
    、0000000000號之門號卡〕、ＮＩＫＯＮ牌照相
    機一台、現金新臺幣三千元、中國信託商業銀行信用卡一張
    、誠泰商業銀行信用卡一張、郵局金融卡一張、國泰世華商
    業銀行信用卡一張、甲○○之身分證一張、甲○○之駕照一
    張、甲○○之健保卡一張等物〔上開財物價值合計約新臺幣
    二萬三千元〕）。乙○○得手後，將竊得之現金花用殆盡，
    並將ＤＡＳＨＩＯＮ牌行動電話以外其他物件隨手丟棄，詎
    其為順利變賣該ＤＡＳＨＩＯＮ牌行動電話一支，並為掩飾
    自己之真實身分，竟冒用「莊文龍」之姓名，基於行使偽造
    私文書之犯意，於翌日（即同年四月六日）下午三時許，在
    孫志明所經營位於臺北縣三峽鎮○○路一八六號之雲峰通訊
    行，出賣所竊得之ＤＡＳＨＩＯＮ牌行動電話予孫志明時，
    乙○○於行動電話買賣讓渡書簽名欄、手印欄上各偽造「莊
    文龍」之簽名一枚、指印二枚（起訴書原記載一枚，業經公
    訴檢察官於審理中陳述補充如上），並在身分證字號欄上偽
    填「Ｚ000000000」，藉以表示係「莊文龍」本人
    販售上開行動電話及其販售行動電話之來源清楚，並無不法
    取得等情事，而偽造該行動電話買賣讓渡書之私文書，並當
    場將該讓渡書交予孫志明而行使之，致不知情之孫志明誤認
    係「莊文龍」本人出賣行動電話，而以新臺幣二百元之價錢
    向乙○○收購該支行動電話，足以生損害於孫志明及「莊文
    龍」。嗣經甲○○報警後，警方依上開ＤＡＳＨＩＯＮ牌行
    動電話之ＩＭＥＩ序號調閱通聯紀錄，查悉係孫志明申請之
    0000000000號門號卡搭配使用上開行動電話，乃
    通知孫志明到案，並將上開行動電話買賣讓渡書上指印送請
    刑事警察局鑑定發現與該局檔存乙○○指紋卡之左拇指指紋
    相符，始查悉上情。
二、案經甲○○訴由臺北縣政府警察局三峽分局報請臺灣板橋地
    方法院檢察署檢察官偵查起訴。
    理  由
一、訊據被告乙○○對於上揭時地，竊取被害人甲○○上開手提
    包及行使偽造行動電話買賣讓渡書之私文書等事實，於警詢
    、偵查及本院審理中供承不諱，核與證人即被害人甲○○、
    孫志明於警詢時證述之情節相符，並有贓物認領保管單、通
    聯調閱查詢單、手機照片、行動電話買賣讓渡書等件在卷可
    憑；又臺北縣政府警察局三峽分局將上開行動電話買賣讓渡
    書上指印送請刑事警察局鑑定，經該局以電腦比對確認結果
    ，發現與該局檔存乙○○指紋卡之左拇指指紋相符等情，亦
    有刑事警察局九十七年六月二日刑紋字第０九七００七八七
    七二號鑑驗書在卷可稽。另被告於上開行動電話買賣讓渡書
    簽名欄、手印欄上分別偽造「莊文龍」之簽名、指印，並在
    身分證字號欄上偽填「Ｚ000000000」，係表示其
    係「莊文龍」本人販售行動電話及所販售行動電話之來源清
    楚，並無不法取得等情事，而偽造該行動電話買賣讓渡書之
    私文書，並當場交予證人孫志明而行使之，致使證人孫志明
    誤認係「莊文龍」本人出賣上開行動電話，而以二百元之價
    錢予以收購該行動電話，顯足以生損害於孫志明及「莊文龍
    」。綜上所述，被告上開自白核與事實相符，堪以採憑。本
    案事證明確，被告犯行堪以認定，應依法論科。
二、核被告莊慶龍所為，係犯刑法第三百二十條第一項之竊盜罪
    及同法第二百十六條、第二百十條之行使偽造私文書罪。又
    被告於上開行動電話買賣讓渡書之私文書上簽名欄、手印欄
    上偽造「莊文龍」署名、指印之行為，為偽造私文書之階段
    行為，而其偽造私文書又為行使偽造私文書之低度行為，應
    為行使偽造私文書之高度行為所吸收，不另論罪。被告所犯
    上開竊盜罪及行使偽造私文書罪，犯意各別，且行為不同，
    應予分論併罰。查被告有事實欄所載之有期徒刑執行完畢紀
    錄，有臺灣高等法院被告前案紀錄表在卷可按，其於有期徒
    刑之執行完畢後五年內，故意再犯本件有期徒刑以上之刑之
    二罪，均為累犯，應依刑法第四十七條第一項之規定加重其
    刑。爰審酌被告犯罪之動機、目的、手段，所生危害，被告
    迄未賠償各被害人所受之損害，兼衡被告國小畢業之智識程
    度（見警詢筆錄）、家庭經濟狀況不佳，暨其犯後坦承犯行
    之態度等一切情狀，分別量處如主文所示之刑，並定其應執
    行之刑，以資懲儆。
三、被告於上開行動電話買賣讓渡書簽名欄上偽造「莊文龍」之
    署名一枚及手印欄上偽造莊文龍之指印二枚，核屬被告偽造
    之署押，不問屬於犯人與否，應依刑法第二百十九條之規定
    宣告沒收。
據上論斷，應依刑事訴訟法第二百七十三條之一第一項、第二百
九十九條第一項前段，刑法第三百二十條第一項、第二百十六條
、第二百十條、第四十七條第一項、第五十一條第五款、第二百
十九條，刑法施行法第一條之一第一項、第二項前段，判決如主
文。
本案經檢察官李巧菱到庭執行職務。
中    華    民    國    97    年    11    月    14    日
                  刑事第十三庭  法  官  楊志雄
以上正本證明與原本無異。
如不服本判決應於收受判決後10日內向本院提出上訴書狀，並
應敘述具體理由。其未敘述上訴理由者，應於上訴期間屆滿後
20日內向本院補提理由書（均須按他造當事人之人數附繕本）
「切勿逕送上級法院」。
                                書記官  陳春銘
中    華    民    國    97    年    11    月    14    日
附錄本案論罪科刑法條全文：
刑法第 320條第1項：
意圖為自己或第三人不法之所有，而竊取他人之動產者，為竊盜
罪，處5年以下有期徒刑、拘役或500元以下罰金。
刑法第210條
偽造、變造私文書，足以生損害於公眾或他人者，處5 年以下有
期徒刑。
刑法第216條
行使第210 條至第215 條之文書者，依偽造、變造文書或登載不
實事項或使登載不實事項之規定處斷。


司法院資訊處製作；財團法人民間司法改革基金會備份。
